臺灣板橋地方法院刑事判決　　　　　　　94年度易緝字第72號
公　訴　人　臺灣板橋地方法院檢察署檢察官
被　　　告　高實業
上列被告因竊盜案件，經檢察官聲請簡易判決處刑（93年度偵字
第18955 號），本院認不宜以簡易判決處刑，改依通常程序審理
，經本院合議庭裁定，由受命法官獨任進行簡式審判程序，判決
如下：
    主  文
高實業共同竊盜，處有期徒刑參月，如易科罰金，以參佰元折算
壹日。鑰匙壹支沒收。
    事  實
一、高實業與韋東尼（另行審結）共同基於意圖為自己不法所有
    之犯意聯絡，於民國（下同）93年11月18日上午11時，由高
    實業騎乘GBJ-311 號重型機車搭載韋東尼，於同日上午11時
    40分許，在臺北縣新莊市○○路○ 段224 號前，高實業在旁
    把風，韋東尼則持其所有之鑰匙1 支插入甲○○所有之車牌
    號碼AJ2- 910號重型機車啟動竊取甲○○所有之前開機車得
    手後，共同離開。嗣甲○○於93年11月19日14時35分許，在
    臺北縣新莊市○○○ 路與民安路口，發現韋東尼及高實業一
    起騎乘GBJ- 311號重型機車後，向警報案，經警於同日15時
    30分，在臺北縣新莊市○○路829 巷63 號1樓，查獲韋東尼
    與高實業，扣得韋東尼所有，非供犯竊盜罪所用之鎖頭控制
    器3 個、板手3 支、活動板手1 組、起子2 支，並起出甲○
    ○所有，原置於AT2-910 號機車置物箱內之雨衣1 件、雨鞋
    1 雙。
二、案經臺北縣政府警察局新莊分局報告臺灣板橋地方法院檢察
    署檢察官偵查起訴。
    理  由
二、上揭犯罪事實，業據被告高實業於本院審理時坦承不諱，雖
    共同被告韋東尼於警偵訊、本院審理時均陳稱，被告高實業
    不知情云云，惟查，高實業曾因與共同被告韋東尼共涉犯情
    節、手法與本件雷同之竊盜案件，被告於檢察官訊問時，亦
    辯稱不知情，共同被告韋東尼亦陳稱，被告高實業不知情云
    云，並經檢察官以92年度偵字第16788 號為不起訴處分確定
    ，有前開不起訴處分書附卷可稽。是被告經前開教訓後，應
    難再稱，與共同被告韋東尼同至竊盜現場不知韋東尼為竊盜
    行為，且二人無共同竊盜之意。再觀之卷附自監視器光碟所
    翻拍之照片，係二人共乘機車至竊盜現場，被告在旁等侯，
    俟韋東尼竊取機車得手後，二人再共同離開等情，益見被告
    有與韋東尼共同竊取機車之行為，是被告於本院審理時之自
    白與事實相符，應可採信，共同被告韋東尼所陳與事實不符
    ，尚難採信。此外被告犯罪情節核與被害人甲○○於警訊、
    本院調查時所述情節相符，且有臺北縣政府警察局車輛失竊
    電腦輸入單及臺北縣政府警察局贓物認領保管單1 紙附卷可
    稽，並有自被告韋東尼竊取AJ2-910 號重型機車地點之臺北
    縣新莊市○○路○ 段224 號前之監視器光碟列印之照片8 幀
    在卷可按。被告竊盜犯行事證明確，洵堪認定。
三、核被告高實業所為，係犯刑法第320 條之普通竊盜罪（原聲
    請簡易判決處刑書記載被告所犯法條為刑法第321 條第1 項
    第3 款之攜帶兇器竊盜罪；惟檢察官於本院訊問時，業已變
    更起訴法條為刑法第320 條第1 項，故毋庸對本件被告被訴
    竊盜案件變更起訴法條，併予敘明）。被告與韋東尼就竊取
    AJ2-910 號重型機車犯行，有犯意聯絡、行為分擔，為共同
    正犯。爰審酌被告因結交損友致涉本件犯行、犯罪之動機、
    目的、手段，所竊取之財物及犯罪後之態度等一切情狀，量
    處如主文所示之刑，並諭知易科罰金之折算標準，以資懲儆
    。被告韋東尼所有，共同用以竊取AJ2-910 號重型機車之鑰
    匙，雖未扣案，但無證據證明其已滅失，應宣告沒收。至其
    餘扣案物品，無證據認係共同供被告犯罪所用之物，均毋庸
    沒收。
據上論斷，應依刑事訴訟法第273 條之1 第1 項、第299 條第1
項前段，刑法第28條、第320 條第1 項、第38條第1 項第2 款，
罰金罰鍰提高標準條例第1條前段、第2條，判決如主文。
本案經檢察官鄧媛到庭執行職務
中　　華　　民　　國　　94　　年　　6 　　月　　7 　　日
                  刑事第六庭          法  官  王  敏  慧
上正本證明與原本無異。
如不服本判決，應於判決送達後10日內向本院提出上訴狀。
中　　華　　民　　國　　94　　年　　6 　　月　　7 　　日
                                      書記官  陳  秀  慧
附錄本案論罪科刑法條：
中華民國刑法第320條
 (普通竊盜罪、竊佔罪)
意圖為自己或第 3 人不法之所有，而竊取他人之動產者，為竊盜
罪，處五年以下有期徒刑、拘役或五百元以下罰金。
意圖為自己或第 3 人不法之利益，而竊佔他人之不動產者，依前
項之規定處斷。
前二項之未遂犯罰之。
